臺灣高等法院高雄分院刑事裁定
111年度毒抗字第190號
抗  告  人  
即  被  告  陳彥章




上列抗告人因聲請強制戒治案件，不服臺灣屏東地方法院中華民
國111年4月18日裁定（111年度毒聲字第222號），提起抗告，本
院裁定如下：
    主  文
抗告駁回。
    理  由
一、抗告意旨如附件「刑事抗告狀」所載。
二、按「犯第十條之罪者，檢察官應聲請法院裁定，或少年法院
    （地方法院少年法庭）應先裁定，令被告或少年入勒戒處所
    觀察、勒戒，其期間不得逾二月。（第1項）觀察、勒戒後
    ，檢察官或少年法院（地方法院少年法庭）依據勒戒處所之
    陳報，認受觀察、勒戒人無繼續施用毒品傾向者，應即釋放
    ，並為不起訴之處分或不付審理之裁定；認受觀察、勒戒人
    有繼續施用毒品傾向者，檢察官應聲請法院裁定或由少年法
    院（地方法院少年法庭）裁定令入戒治處所強制戒治，其期
    間為六個月以上，至無繼續強制戒治之必要為止。但最長不
    得逾一年。（第2項）依前項規定為觀察、勒戒或強制戒治
    執行完畢釋放後，三年後再犯第十條之罪者，適用前二項之
    規定。（第3項）」毒品危害防制條例第20條第1、2、3項定
    有明文。
三、查抗告人即被告甲○○（下稱被告）前因於民國110年8月間施
    用第一、二級毒品案件，經臺灣屏東地方法院以110年度毒
    聲字第945號裁定令入勒戒處所觀察、勒戒後，據法務部○○○
    ○○○○○附設勒戒處所依照法務部民國110年3月26日法矯字第1
    1006001760號函修正頒布內容製作之「有無繼續施用毒品傾
    向評估標準紀錄表」及「有無繼續施用毒品傾向證明書」評
    核結果，被告前科紀錄與行為表現27分、臨床評估36分、社
    會穩定度0分，核計靜態因子57分、動態因子6分，總分為63
    分，綜合判斷為「有繼續施用毒品傾向」，有卷附前開臺灣
    屏東地方法院裁定、法務部○○○○○○○○111年4月12日高戒所衛
    字第11110002510號函所附有無繼續施用毒品傾向證明書及
    有無繼續施用毒品傾向評估標準紀錄表在卷可稽。本院審酌
    前揭評估係該所專業知識經驗者（包括醫生）在被告執行觀
    察、勒戒期間，依其本職學識評估被告之人格特質、臨床徵
    候、物質使用行為、社會穩定度等因素所為之綜合判斷，具
    有科學驗證所得之結論；又強制戒治之目的，係為協助施用
    毒品者戒斷毒品之心癮及身癮所為之一種保安處分類型，而
    該評估標準係適用於每一位受觀察、勒戒處分之人，具一致
    性、普遍性、客觀性，倘其評估由形式上觀察，並無擅斷或
    濫權等明顯不當之情事，法院宜予尊重等情，因而認本案被
    告既經前揭評估認有繼續施用毒品傾向，且該評估由形式上
    觀察，並無擅斷或濫權等明顯不當之情事，則檢察官聲請裁
    定令被告入勒戒處所施以強制戒治，自應予以准許。原審因
    而裁定令被告入戒治處所強制戒治，其期間為6個月以上，
    至無繼續強制戒治之必要為止，但最長不得逾1年，核之於
    法並無違誤或不當。
四、被告固辯稱其早於數月前，即已戒除毒品等語，然並無證據
    可資證明此情為真。又雖被告表示有把握採尿送驗絕無毒品
    陽性反應，有入監後採尿樣本可證。然被告於觀察、勒戒處
    所，本即無法接觸毒品，其尿液無毒品陽性反應，本屬當然
    ，自無從據之證明被告已無施用毒品之傾向。再抗告狀所載
    其餘之情，核均非法院為強制戒治處分應予審酌之事項，抗
    告人執此等理由指摘原裁定不當，並無可採。
五、綜上，抗告人之抗告為無理由，應予駁回。　　
據上論結，應依刑事訴訟法第412條，裁定如主文。
中　　華　　民　　國　　111 　年　　5 　　月　　20　　日
                    刑事第三庭  審判長法  官  吳進寶   
                                      法  官  陳億芳
                                      法  官  徐美麗 
以上正本證明與原本無異。
本裁定不得再抗告。
中　　華　　民　　國　　111 　年　　5 　　月　　20　　日
                                      書記官  吳宗霖